【裁判字號】    91,易,580
【裁判日期】    920128
【裁判案由】    竊盜
【裁判全文】
臺灣士林地方法院刑事判決                          九十一年度易字第五八號
    公  訴  人  臺灣士林地方法院檢察署檢察官
    被      告  丁○○
右列被告因竊盜案件，經檢察官提起公訴（九十年度偵字第一一六六０號），暨經函
請併案審理（臺灣臺北地方法院檢察署九十一年度偵字第一三一一一號、九十一年度
偵字第一八六六一號），本院判決如左：
    主  文
丁○○連續竊盜，累犯，處有期徒刑貳年陸月，扣案之鑰匙壹支沒收。又故買贓物，
累犯，處有期徒刑伍月。應執行有期徒刑貳年捌月，扣案之鑰匙壹支沒收。
    事  實
一、丁○○前有多次竊盜、妨害公務及傷害罪前科，前於民國八十七年間因竊盜案件
    ，經臺灣台北地方法院判處有期徒刑八月確定，甫於九十年七月十二日執行完畢
    ，猶不知悔改，復基於意圖為自己不法所有之概括犯意，為以下竊盜行為：
    (一)於九十年十一月一日晚上十一時許，在台北市○○路三九一巷五號旁，竊取丙○○所有、登記許金枝名義、車牌號碼ＡＩ—一九五八號、引擎號碼ＹＬＮ—
      九二一ＳＧＬ０二六九九號之自用小客車一部，得手後留供己用。丁○○取得
      汽車後，為逃避警方查緝，另於同年十一月三日以後某日，在台北市內湖區萬
      客隆旁某汽車解體場，明知姓名年籍不詳綽號「老兄」之成年男子所持有之Ｇ
      Ｈ—七九九○號車牌二面係他人所失竊來路不明之贓物，竟仍以新台幣（下同
      ）二萬元之代價故買之，隨後並將之懸掛於上述其所竊得之上揭（原車牌ＡＩ
      —一九五八號）自小客車上。嗣於九十年十一月二十三日上午十一時五十分許
      ，在國道三號公路北上四公里處，為警臨檢查獲，始查知上情。
    (二)丁○○意圖為自己不法之所有，基於上揭竊盜之概括犯意，於九十年十一月二
      十五日八時前某時，在台北市○○○路○段八十巷一弄十六號前，竊取停放於
      路邊甲○○所有車牌ＡＹ─０五九二號之自小客車，竊得後乃將該車車身烤漆
      由灰色改為白色，並懸掛其所有之ＢＱ─九四三六號車牌，以規避警方查緝，
      嗣於九十一年八月四日駕駛該車行經台北市南港區○○○路○段六十八號巷口
      時，經警攔檢查獲。
    (三)丁○○意圖為自己不法之所有，基於上揭竊盜汽車之概括犯意，復於九十一年
      四月六日凌晨零時許，在台北市中山區○○○路○段十六前之高架橋下停車場
      ，以自備之鑰匙開啟乙○○所有停放該處車牌ＩＨ─五０六九號之自用小客車
      車門，進入駕駛座坐定，著手竊盜之際，適乙○○前去取車而當場查獲，丁○○始未得逞，並扣得竊車所用之鑰匙一支。
二、案經內政部警政署國道公路警察局第六警察隊報請臺灣士林地方法院檢察署檢察
    官偵查起訴，暨經臺灣臺北地方法院檢察署檢察官函請併案審理。
    理  由
一、(一)事實欄(一)部分：
      訊據被告丁○○對於駕駛上揭汽車於九十年十一月二十三日上午在國道三號公
      路上遭警臨檢，車上並掛有贓物ＧＨ─七九九０車牌二面之事實坦承不諱，惟
      矢口否認有何竊盜、贓物犯行，辯稱：上揭汽車乃伊以八千元之代價向淡水的
      宇珩汽車解體場林景雄承購，至於ＧＨ─七九九０車牌二面雖然是伊以二萬元
      代價在台北市內湖區萬客隆旁的汽車解體場向「老兄」購買，但是伊不知道該
      車牌來路不明，並無故買贓物之故意云云。經查：
      (1)被害人丙○○所有之上揭汽車於上揭時、地遭竊之事實，業據被害人丙○○
        於偵查中證稱詳實，復有車輛竊盜個別查詢報表、贓物認領保管收據各一件
        在卷可稽。至被告辯稱汽車係向宇珩汽車解體場林景雄承購乙節，證人即宇
        珩企業股份有限公司經理林景雄於偵查中證稱：伊清查過上揭汽車之引擎號
        碼，宇珩公司並未進過這部汽車，公司賣汽車會有切結書，還會公告，伊並
        未賣過上揭汽車等語（見偵查卷第四十七頁以下），況且，被告於警詢、偵
        訊時均辯稱汽車是在九十年十月間買的，然上揭汽車乃九十年十一月二日遭
        竊盜之情，亦據證人丙○○證明，復有台北市政府警察局信義分局出具之車
        輛失竊證明單影本附卷可考，顯見被告所辯並非事實，被告此部分竊盜犯行
        ，應堪認定。
      (2)被告自承以二萬元取得ＧＨ─七九九０車牌二面之事實，被告雖否認有故買
        贓物之故意，然稽之被告取得上揭車牌之管道，顯非一般市場交易方式，被
        告所辯不知車牌是贓物云云，委不足採信，此外，復有車牌失竊資料個別查
        詢報表及贓物認領保管收據各一件附卷可稽，被告贓物之犯行，應堪認定。
    (二)事實欄(二)部分：
      訊據被告自承於九十一年八月四日駕駛ＡＹ─０五九二號汽車（當時懸掛ＢＱ
      ─九四三六號車牌），在台北市南港區○○○路○段六八號巷口遭警查獲之事
      實，惟矢口否認有何竊盜犯行，辯稱：上揭汽車是於九十年十二月中旬在桃園
      縣中壢市某中古汽車材料行購買的，購買就無車牌，並非竊取來的云云。然查
      ，上揭汽車乃被害人甲○○所有於上揭時地遭竊盜之事實，業據甲○○於警詢
      供明，復有車輛竊盜個別查詢報表、贓物認領保管收據各一件附卷可稽。至被
      告辯稱購車乙節，被告對於購買汽車之車行無從陳明，所辯已有可疑，而被告
      取得上揭汽車後並將汽車車身烤漆由灰色改為白色並改掛其他車牌之情，為被
      告所自承，且與被害人甲○○所供相符，並有汽車照片三幀在卷可考，稽之汽
      車烤漆所費不貲，果若被告係尋正常管道取得汽車，焉須如此大費周章改汽車
      烤漆，況且，果若被告真有購買中古車之意，市場上多有各種汽車可供選擇，
      被告又何須購買未有車牌之汽車，徒增無謂之麻煩？被告所辯並不可採，事證
      明確，被告此部分犯行應堪認定。
    (三)事實欄(三)部分：
      訊據被告否認竊盜汽車之犯行，辯稱：當時是想拆汽車後視鏡，才拿出鑰匙，
      正要開車門就被查獲，我並沒有進入車內云云。然查，被告於九十一年四月六
      日凌晨零時在建國北路高架橋下之停車場，坐在被害人乙○○所有汽車之駕駛
      座上，竊取汽車之際，為前去取車之被害人乙○○查獲之事實，業據被害人乙○○於警詢中供述甚詳（見臺灣臺北地方法院檢察署九十一年度偵字第一三一
      一一號卷第六頁以下，被告及檢察官於本院均表示不再傳喚被害人到庭），復
      有被告所有供竊盜汽車之鑰匙一支扣案可證，而被告於偵查中亦不否認於上揭
      時、地坐在被害人汽車遭查獲之事實，顯見被告於本院所辯委無足取，至被告
      於偵查中另辯稱：因為腳痛坐進車內休息云云，全然悖於常情，不足採信，綜
      上，事證明確，被告此部分犯行應堪認定。
二、核被告事實欄(一)所為，係犯刑法三百二十條第一項之竊盜罪及同法第三百四十九
    條第二項之故買贓物罪，事實欄(二)所為，係犯刑法三百二十條第一項之竊盜罪，
    事實欄(三)所為，係犯刑法第三百二十條第三項、第一項之竊盜未遂罪。被告先後
    多次竊盜犯行，時間緊接，手法相同，且係犯構成要件相同之罪名，顯係基於概
    括犯意而為，應依連續犯之規定，從情節較重之竊取丙○○所有汽車之該次犯行
    以一罪論，並依法加重其刑，又事實欄(二)、(三)所示部分，雖未據起訴，經查該部
    分與本件起訴之竊盜事實有連續犯之裁判上一罪關係，亦為起訴效所及，自應由
    本院併案審理，附此敘明。又被告自承伊是竊得陳寶蓮之汽車後，才想到去取得
    車牌乙情，是被告所犯竊盜罪以及故買贓物罪，並未有何牽連關係，被告所犯連
    續竊盜罪及故買贓物罪名互異，應分論併罰。又查被告有事實欄所載之犯罪科刑
    及執行情形，此為被告所供承，復有臺灣高等法院被告全國前案紀錄表、臺灣士
    林地方法院檢察署刑案資料個案查詢表各一份存卷可按，其受有期徒刑之執行完
    畢後五年以內再犯本件有期徒刑以上之罪，係屬累犯，連續竊盜部分應依法遞予
    加重其刑，故買贓物部分，依法加重其刑。爰審酌被告素行不佳，有多次竊前
    科仍不知悔悟，於短期間內連續竊盜，犯罪對社會治安危害之程度、對被害人造
    成損害之程度，及犯罪後態度飾詞狡辯毫無悔意等一切情狀，量處如主文所示之
    刑，並定應執行之刑。扣案之鑰匙一支，乃被告所有供竊取汽車所用之工具，爰
    依刑法第三十八條第一項第二款之規定宣告沒收。
三、臺灣臺北地方法院檢察署函送該署九十一年度偵字第一三一一一號、九十一年度
    偵字第一八六六一號被告竊盜案，請求併案審理，查該併案部分與本件公訴人起
    訴之事實有連續犯之裁判上一罪關係，業由本院併案審理，附此敘明。
據上論斷，應依刑事訴訟法第二百九十九條第一項前段，刑法第五十六條、第三百二
十條第一項、第三百四十九條第二項、第四十七條、第五十一條第五款、第三十八條
第一項第二款，罰金罰鍰提高標準條例第一條前段，判決如主文。
本案經檢察官張惠菁到庭執行職務
中      華      民      國    九十二    年      一      月    二十八    日
                                  臺灣士林地方法院刑事第二庭
                                      法  官  王  梅  英
右正本證明與原本無異。
如不服本判決，應於判決送達後十日內，向本院提出上訴狀。
                                      書記官  韓  毓  寧
中     華      民      國    九十二   年       一     月     二十八    日
附錄本判決論罪科刑依據之法條：
刑法第三百二十條第一項：
意圖為自己或第三人不法之所有，而竊取他人之動產者，為竊盜罪，處五年以下有期
徒刑、拘役或五百元以下罰金。
刑法第三百四十九條第二項：
搬運、寄藏、故買贓物或為牙保者，處五年以下有期徒刑、拘役或科或併科一千元以
下罰金。


司法院資訊處製作；財團法人民間司法改革基金會備份。
